【裁判字號】    90,交聲,59
【裁判日期】    900523
【裁判案由】    聲明異議
【裁判全文】
臺灣臺南地方法院交通事件裁定                        九十年度交聲字第五九號
    移送機關  交通部公路局嘉義區監理所台南監理站
    受處分人  甲○○
    即異議人
右列受處分人因違反道路交通管理處罰條例案件，對於交通部公路局嘉義區監理所台
南監理站九十年三月九日所為之裁決處分（處分案號：南監五字第裁七四—Ｍ000
00000號）聲明異議，本院裁定如左：
    主  文
異議駁回。
    理  由
一、聲明異議意旨如異議狀所載（詳見附件）。
二、按汽車駕駛人，行經有燈光號誌管制之交岔路口闖紅燈者，處六百元以上一千二
    百元以下罰鍰，並記違規點數三點，道路交通管理處罰條例第五十三條及第六十
    三條第一項第三款分別定有明文。
三、經查：
    （一）本件受處分人即異議人甲○○於民國九十年一月十五日下午一時十分許，
          駕駛其所有之車牌號碼ＯＡＰ—九八八號重型機車，行經台南縣永康市○
          ○○路、永正路之有燈光號誌管制之交岔路口時，貿然闖越紅燈，而為台
          南縣警察局永康分局警員當場查獲並開單舉發等事實，除有台南縣政府警
          察局南縣警交字第Ｍ00000000號舉發違反道路交通管理事件通知
          單一紙及該警察局永康分局九十年二月十五日九０永警交裁字第三八九０
          號函各一份附卷可參外，另當日執行勤務舉發本件違規事件之台南縣警察
          局永康分局警員林庭諄，亦於本院調查時到庭具結證稱：「（法官問：本
          件是否你舉發的，情形如何？）是我舉發的，當天我在中午一點十分左右
          在舉發地點路檢，我攔下他（指異議人）之前也攔另一人，他闖紅燈速度
          不會很快，我看到他時不會超過一百公尺，我當時是在該處執行路檢工作
          ，我可以確實看到他是紅燈亮時才通過，而且沒有被前面的車擋到，那時
          我是一直看路口的方向，我攔下異議人他時，他一直說他沒有闖紅燈，但
          他並沒有被其他的車擋住，而且我與異議人完全不認識。我當時取締的地
          點距路口約一百公尺左右，太近大家會看到警察在取締就會躲。」（本院
          九十年五月十一日訊問筆錄參照），顯見異議人於前述時、地，確有騎機
          車闖紅燈之行為。至證人林庭諄警員與異議人間，不僅未有任何怨隙，且
          係毫不相識之人，衡情證人應無設詞攀誣，或虛構違規事實陷害異議人之
          理，故證人林庭諄警員之前開證詞，及其所舉發之本件違規事實，應值採
          信。
    （二）次按，交通警員掣單舉發違反道路交通管理處罰條例所列之違規事實，本
          質上為行政處分，係公務員基於職務上權力，依法就特定之具體事件所為
          具公法上效果之單方行政行為，基於公務員為公法上行為具有公信力之原
          則，該行政處分當可被推定為真正，其據以依法處分之事實認定亦為正確
          無誤，本此公信原則，乃立法者賦予行政機關制定違反道路交通事件統一
          裁罰標準及處理細則，使執勤警員得當機處分（如該細則第二十三條之規
          定）以維護交通秩序、安全之行政目的。反之，若謂公務員一切行政行為
          均需預留證據以證其實，則國家行政勢必窒礙難行，據此，刑事訴訟法就
          犯罪證據有關之規定中，與屬行政秩序罰之交通違規裁罰本旨不合之部分
          ，自不在準用之列。
    （三）基此，本件受處分人即異議人甲○○雖空言辯稱：本件舉發時、地，其並
          未有闖紅燈之行為，可能係執勤警員距離太遠且太過忙碌，而有誤認之情
          形云云，然其並未能就執勤員警之舉發有誤，提出確實證據以供調查，且
          核無任何相關證據，足資證明本件開單舉發之執勤員警確有捏造事實違法
          取締之情事，故本件執勤警員本其維護交通秩序、安全職責所為之舉發，
          自應受到合法、正確之推定。
    （四）綜上所述，本件受處分人即異議人甲○○有於右述時、地，駕駛前開重型
          機車而闖越紅燈之事實，應堪認定，故移送機關即交通部公路局嘉義區監
          理所台南監理站，據此並引用道路交通管理處罰條例第五十三條、第六十
          三條第一項第三款等規定，裁處異議人罰鍰新台幣一千八百元，並記違規
          點數三點，於法即無不當。至本件異議經核並無理由，故應予以駁回。
四、據上論斷，應依道路交通案件處理辦法第十九條，裁定如主文。
中    華    民    國      九十      年      五      月      二十三      日
                              臺灣臺南地方法院交通法庭
                                  法  官    陳  志  成
右正本證明與原本無異。
如不服本裁定，應於裁定送達後五日內向本院提出抗告狀( 應附繕本 )。
                                  書記官    黃  富  煜
中    華    民    國      九十      年      五      月      二十八      日


司法院資訊處製作；財團法人民間司法改革基金會備份。
